# ROMAN LARIONOV

+7 (964) 410 63 70

# LARIONOVRA@GMAIL.COM













Я Front-End разработчик с опытом и хорошими знаниями области создания и оптимизации SPA приложений с использованием React, Redux, HTML, CSS, JS и смежных технологий.

Я бы хотел найти проект и постоянную работу в компании с современным подходом к разработке и сплоченной командой.

Открыт для ваших предложений!

REDUX **TYPESCRIPT MATERIALUI** REACT **JAVASCRIPT REST API AXIOS** THUNK

> **HTML** CSS **UNIT TESTS FORMIK**

> > STORY BOOK **JEST** GIT



FRONT-END DEVELOPER



РОССИЯ, САНКТ-ПЕТЕРБУРГ

# КУРСЫ

React/Redux/Typescript	IT-incubator, 2021
Advanced Javascript	GeekBrains, 2021
Beginer Javascript	itgid.info, 2021
HTML5/CSS3	GeekBrains, 2020
Postgres SQL	Netology, 2020
Power BI	Netology, 2020
IT Project Manager	Stratoplan, 2019

# ОБРАЗОВАНИЕ

# Юрист

МОСКОВСКАЯ ФИНАНСОВО-ЮРИДИЧЕСКАЯ АКАДЕМИЯ (2002 - 2008)

**ENGLISH - PRE-INTERMEDIATE** (IN PROGRESS)

### опыт

#### мои проекты

LEARNING CARDS (02.2022 - 03.2022)

• SCSS, JavaScript, TypeScript, React, Redux, ESLint, Prettier; Using TypeScript; Bug fixing, deploying. Link to Github

SOCIAL NETWORK (12.2021 - 02.2022)

· SCSS, JavaScript, TypeScript, React, Redux, Redux thunk, Redux-form, Axios, Reselect; Using TypeScript; Reusable components development; Refactoring, bug fixing, deploying; Organizing correct app architecture; Covering code with unit tests. Link to Github

TODOLIST (11.2021 - 01.2022)

· CSS, JavaScript, TypeScript, React, Redux, Material UI; Using TypeScript; Bug fixing, deploying; Covering code with unit tests. Link to Github

### РРС АНАЛИТИК

E-PROMO DIGITAL MARKETING AGENCY (12.2020 - 10.2021)

• Создание, оптимизация и управление контекстной рекламой в Google и Яндексе. Создание аналитических отчеты в Google Analytics, Power BI с использованием SQLзапросы.

# DIGITAL PROJECT MANAGER

TARGET MED DIGITAL MARKETING AGENCY LIRA DIGITAL MARKETING AGENCY (02.2018 - 09.2020)

• Управление взаимоотношениями с клиентами от брифа до выставления счетов. Управление проектами и определение приоритетов маркетинговых компаний в В2В и В2С по нескольким рекламным каналам.